【裁判字號】    89,訴,1523
【裁判日期】    891214
【裁判案由】    違反藥事法
【裁判全文】
臺灣臺北地方法院刑事判決                        八十九年度訴字第一五二三號
    公  訴  人  臺灣臺北地方法院檢察署檢察官
    被      告  甲○○
    選任辯護人  鐘炯鈁  律師
右列被告因違反藥事法案件，經檢察官提起公訴（八十九年度偵字第九九一四、一七
二二九號），本院判決如左：
    主      文
甲○○共同連續明知為禁藥而輸入，處有期徒刑貳年；緩刑伍年，緩刑期內付保護管
束。扣案泰國減肥藥丸一批（共計約貳萬參仟粒）及分裝袋約壹仟只均沒收。
    事      實
一、甲○○明知含有Phentermine及Fenfluramine成分之安非他命類減肥藥品（即俗
    稱「泰國減肥藥」）係經公告明令禁止使用之藥品，屬藥事法第二十二條第一款
    之禁藥；另含有bisacodyl、thyroxine、diazepam、pyridoxine等成分之減肥藥
    品（亦稱「泰國減肥藥」）必須取得行政院衛生署核發藥品許可證始准輸入，未
    經核准擅自輸入，屬藥事法第二十二條第二款之禁藥；竟意圖營利，並基於概括
    之犯意，自民國八十九年一月初某日起，夥同其泰籍妻子之成年友人（年籍、姓
    名均不詳）共同基於輸入及販賣禁藥之概括犯意聯絡，由年籍、姓名均不詳之泰
    籍友人以郵寄快捷郵包或由甲○○以行李夾帶入境之方式，連續自泰國輸入大批
    含有上述禁藥成分之藥丸至臺灣地區，經甲○○自行分裝後（一人份每月二百四
    十顆），以每份新台幣（下同）一千六百元之價格（成本一千三百元）出售予不
    特定之同事或朋友，迄八十九年八月底，以此方式，連續販賣牟利達數十萬元；
    其中於八十九年一月十一日經財政部臺北關稅局臺北郵局支局會同臺灣北區郵政
    管理局郵件投遞中心查驗結果，發現自泰國郵寄申報貨名為「FacePowder  Loti
    on」=之快捷郵包，實到貨物為未經申報之不明藥丸一批，與申報貨名不符，經
    函請行政院衛生署藥物食品檢驗局檢驗，始悉上情，並扣得含有Phentermine及
    Fenf luramine成分之藥丸一千三百八十粒（另扣得未含有Phe ntermine及Fenf
    luram ine成分之藥丸四千一百六十粒）；復經台灣台北地方法院檢察署檢察官
    指揮臺北市政府警察局刑事警察大隊會同臺北市政府衛生局人員持搜索票，於八
    十九年八月廿九日前往甲○○位於臺北縣泰山鄉○○路四巷五弄八號三樓住處執
    行搜索，當場查獲與上述成分相同之泰國減肥藥丸一批（共計約二萬三千粒）及
    分裝袋約一千只。
二、案經財政部臺北關稅局臺北郵局支局及臺北市政府警察局分別移送臺灣臺北地方
    法院檢察署檢察官偵查起訴。
    理      由
一、訊據被告甲○○矢口否認右揭行，辯稱：係自己與友人合資購買，自己服用，不
    知所購買者為禁藥云云。然查右揭事實，業據被告於警訊時及檢察官偵查中坦承
    不諱；此外，並有臺北關稅局扣押貨物、運輸工具收據及搜索筆錄、發遞單（包
    裹申報單）、行政院衛生署及臺北市政府衛生局函文各一件、現場照片一幀附卷
    ，暨泰國減肥藥丸一批、分裝袋一批等物扣案可稽；又本件查獲藥丸經送驗結果
    ，分別檢出Phentermine、F enfluramine、bisacodyl、thyroxine、diazepam、
    pyridoxine等成分，此有行政院衛生署藥物食品檢驗局先後於八十九年三月七日
    、九月二十五日函附之檢驗成績書二份在卷可佐，又該等藥丸成分或係經公告明
    令禁止使用之藥品，屬藥事法第二十二條第一款之禁藥；或係必須取得行政院衛
    生署核發藥品許可證始准輸入，未經核准擅自輸入，屬藥事法第二十二條第二款
    之禁藥；本件事證明確，被告於本院審理時翻異前詞，係卸責之詞，不足採信，
    其犯行應堪認定。
二、核被告所為，係犯藥事法第八十二條第一項之輸入禁藥罪、第八十三條第一項之
    販賣禁藥罪；渠與前揭泰籍妻子之成年友人（姓名、年籍均不詳）就上揭犯行，
    有犯意之聯絡及行為之分擔，均為共同正犯。被告多次輸入及轉讓禁藥之犯行，
    其時間均密接，方法均相同，所犯又均係構成要件相同之罪名，顯均係基於概括
    犯意為之，均應依刑法第五十六條之規定加重其刑。被告所犯上開二罪間，有方
    法結果之牽連關係，應從較重之輸入禁藥罪處斷。爰審酌被告犯罪之動機、目的
    、方法、手段、所生之危害及犯罪後之態度，量處如主文所示之刑。末查被告目
    前在南亞塑膠工業股份有限公司擔任紡捲操作員（有人事通知單附卷），之前未
    曾受有期徒刑以上刑之宣告，其經此偵查審判經過，自當知所警惕而無虞再犯，
    本院綜核各情認上開刑之宣告，已足策其自新，因認所宣告之刑，以暫不執行為
    適當，併諭知緩刑五年，以啟自新。惟為使其有正確之法律觀念並提供必要之協
    助及督促，爰併依法宣告緩刑期內付保護管束，俾由地方法院檢察署之觀護人予
    以適當之督促，並發揮附條件緩刑制度之立意及避免短期自由刑執行所肇致之弊
    端。
三、於八十九年八月廿九日扣案之泰國減肥藥藥丸一批（共計約貳萬參仟粒）依藥事
    法第八十八條規定沒收；另查扣之分裝袋約壹仟只，依刑法第三十八條第一項第
    二款沒收。至財政部臺北關稅局臺北郵局支局於八十九年一月十一日查扣含有Ph
    entermine及Fenfluramine成分之藥丸一千三百八十粒（另扣得未含有Phentermi
    ne及Fenfluramine成分之藥丸四千一百六十粒），業經財政部臺北關稅局於八十
    九年八月四日為沒入之處分，本院不另為沒收之諭知，併此敘明。
據上論斷，應依刑事訴訟法第二百九十九條第一項前段，藥事法第八十二條第一項、
第八十三條第一項、第八十八條，刑法第十一條、第二十八條、第五十六條、第五十
五條、第七十四條第一款、第九十三條第一項、第三十八條第一項第二款，判決如主
文。
本案經檢察官劉成焜到庭執行職務
中      華      民      國      八十九      年    十二    月    十四    日
                                      臺灣臺北地方法院刑事第六庭
                                          法  官    梁耀鑌
右正本證明與原本無異。
如不服本判決，應於判決送達後十日內向本院提出上訴狀 (應附繕本) ，上訴於
臺灣高等法院。
                                          書記官    梁淑時
中      華      民      國      八十九      年    十二    月    十八    日
附錄本案所犯法條全文
藥事法第八十二條
製造或輸入偽藥或禁藥者，處七年以下有期徒刑，得併科新台幣十五萬元以下罰金。
犯前項之罪，因而致人於死者，處無期徒刑或七年以上有期徒刑，致重傷者，處三年
以上十年以下有期徒刑。
第一項之未遂犯罰之。
藥事法第八十三條
明知為偽藥或禁藥，而販賣、供應、調劑、運送、寄藏、牙保、轉讓或意圖販賣而陳
列者，處五年以下有期徒刑，得併科新台幣十萬元以下罰金。
犯前項之罪，因而致人於死者，處七年以上有期徒刑，致重傷者，處一年以上七年以
下有期徒刑。
因過失犯第一項之罪者，處一年以下有期徒刑、拘役或新台幣十萬元以下罰金。
第一項之未遂犯罰之。


司法院資訊處製作；財團法人民間司法改革基金會備份。
